臺灣高等法院刑事裁定　　　　　　　　　 100年度抗字第49號
抗　告　人
即　受刑人　廖偉志
上列抗告人因聲請定應執行刑案件，不服臺灣宜蘭地方法院99年
度聲字第 745號，中華民國99年12月23日所為之裁定（99年度聲
字第745號），提起抗告，本院裁定如下：
    主  文
抗告駁回。
    理  由
一、抗告人即受刑人廖偉志抗告意旨略以：抗告人具精神上重大
    傷病，有健康保險局所製發之重大傷病證明卡可證，請求法
    院查明後依公平比例重新宣告抗告人之應執行刑，以利抗告
    人早日回醫院接受完整治療云云。
二、按數罪併罰，有二裁判以上者，依刑法第51條之規定，定其
    應執行之刑，刑法第53條定有明文。且刑法第51條第5款規
    定，宣告多數有期徒刑者，於各刑中之最長期以上，各刑合
    併之刑期以下，定其刑期。而在法律上屬於自由裁量之事項
    ，有其外部性界限及內部性界限。依據法律之具體規定，法
    院應在其範圍選擇為適當之裁判者，為外部性界限；法院為
    裁判時，應考量法律之目的，及法律秩序之理念所在者，為
    內部性界限。在數罪併罰，有二裁判以上，定其應執行之刑
    時，屬於法院自由裁量之事項，但應受前揭外部性界限及內
    部性界限之拘束，有最高法院80年度臺非字第473號判例、
    93年度臺非字第192號判決意旨可資參照。易言之，若法院
    對於數罪併罰案件所定應執行刑，無違背外部性界限及內部
    性界限之違法濫權裁量情事，即不能任意指為違法失當。
三、經查：
（一）本件抗告人因犯竊盜罪2罪、贓物罪1罪、詐欺罪1罪，經
      臺灣宜蘭地方法院以97年度易字第380號判決分別判處有
      期徒刑3月、4月、3月、4月，如易科罰金均以新臺幣1千
      元折算1日確定；又犯偽造文書罪共計6罪，經同院以98年
      度訴字第131號判決各均判處有期徒刑4月，如易科罰金均
      以新臺幣1千元折算1日，減為2月，如易科罰金，均以新
      臺幣1千元折算1日確定；因違反毒品危害防制條例案件，
      經同院以98年度簡字第629號判決判處有期徒刑4月，如易
      科罰金以新臺幣1千元折算1日確定；因違反妨害兵役治罪
      條例案件，經同院以99年度簡字第726號判決判處有期徒
      刑3月，如易科罰金以新臺幣1千元折算1日確定；因犯竊
      盜罪共計4罪，經同院以98年度易字第379號判決分別判處
      有期徒刑2月、2月、4月、4月，如易科罰金，均以新臺幣
      1千元折算1日確定（以上各罪，前經原審法院以99年度聲
      字第122號裁定定應執行有期徒刑2年11月，提起抗告後，
      為本院99年度抗字第36 8號裁定駁回抗告確定）。而抗告
      人因另犯偽證罪1罪，經同法院以99年度訴字第323號判決
      判處有期徒刑6月確定在案。嗣檢察官向原審法院就上開
      17罪聲請定更定應執行之刑，經原審法院以99年度聲字第
      745號裁定定應執行有期徒刑3年4月在案，有本院被告前
      案紀錄表及原審裁定書在卷可參。
（二）抗告人前揭各刑中最長期者為有期徒刑6月，各宣告刑加
      總之刑期為有期徒刑4年5月，原審裁定合併定其應執行有
      期徒刑3年4月，已寬減1年1月之刑度。即使以本院99年度
      抗字第368號確定裁定所定應執行刑有期徒刑2年11月為基
      準，再加計抗告人犯偽證罪所宣告之有期徒刑6月之刑罰
      ，其總和刑期亦為3年5月，原審裁定更定抗告人應執行有
      期徒刑3年4月，亦寬減有期徒刑1月之刑期，而由於本件
      被告所犯之偽證罪之法定刑為7年以下有期徒刑，揆諸司
      法院釋字第144號解釋意旨，上開應執行刑，已不得易科
      罰金，故原審裁定未再諭知如易科罰金之折算標準，亦無
      違誤。從而，原審對於本件數罪併罰案件所定之應執行刑
      ，合於刑法第51條所定之外部性界限，亦無對抗告人更加
      不利益之牴觸法律目的及法律秩序之違反內部性界限之濫
      權瑕疵。抗告意旨雖陳稱抗告人領有重大傷病證明卡，希
      望早日回醫院接受完整治療云云，然抗告人係因犯罪經法
      院判處罪刑確定，而須入監接受刑罰之執行，其所受之人
      身自由拘束，乃抗告人受刑罰執行之當然結果，抗告人以
      其不能自由前往醫院就醫為由，指摘原審裁定有違公平比
      例原則，已屬無據。況且，抗告人縱患有病疾，如有必要
      ，仍得由監所醫師予以診治，或視實際診療之需要而申請
      戒護就醫，抗告人漫詞主張其具身心重大傷病，請求本院
      酌減其應執行刑，當無可採。
三、綜上所述，本件原審依檢察官之聲請，就抗告人所犯前述17
    罪，裁定合併定應執行有期徒刑3年4月，並未逾越定應執行
    刑之外部界線，亦未見有何顯然濫用裁量權限之情形，抗告
    人提起抗告，指摘原裁定不當，請求再減輕其應執行刑，為
    無理由，應予駁回。
據上論結，依刑事訴訟法第412條，裁定如主文。
中    華    民    國    100   年    1      月    31   日
                 刑事第二十四庭  審判長法  官  李錦樑
                                       法  官  朱瑞娟
                                       法  官  陳恆寬
以上正本證明與原本無異。
不得再抗告。
                                       書記官  黃家麟
中    華    民    國   100    年    2     月    8     日